【裁判字號】    98,審智,34
【裁判日期】    981214
【裁判案由】    損害賠償
【裁判全文】
臺灣臺北地方法院民事裁定              98年度審智字第34號
原      告    乙○○
訴訟代理人    何兆龍律師
被      告    鼎岳科技股份有限公司
兼法定代理人  丙○○
被      告    京諺有限公司
兼法定代理人  甲○○
上列當事人間侵權行為損害賠償事件本院裁定如下：
    主  文
本件移送智慧財產法院。
    理  由
一、按訴訟之全部或一部，法院認為無管轄權者，依原告聲請或
    依職權以裁定移送其管轄法院，民事訴訟法第28條第1項定
    有明文。復按，依專利法、商標法、著作權法、光碟管理條
    例、營業秘密法、積體電路電路布局保護法、植物品種及種
    苗法或公平交易法所保護之智慧財產權益所生之第一審及第
    二審民事訴訟事件由智慧財產法院管轄，智慧財產法院組織
    法第3條第1款定有明文。
二、原告主張略以：伊所申請之「液態物質之磁能活化處理單元
    」，經經濟部智慧財產局審定核予新型專利權（新型專利證
    書證號新型第177559號，下稱系爭專利權），系爭專利權期
    間自民國90年7月21日起至99年3月止，系爭專利現於專利期
    限內，依專利法第56條及第106條之規定，被告專有行使系
    爭專利之專利權。惟訴外人山強生技國際有限公司未經原告
    授權同意，擅自生產製造，並銷售予被告鼎岳科技股份有限
    公司（下稱鼎岳科技公司）、被告京諺有限公司對外販賣，
    顯已侵害原告之專利權，而被告丙○○為鼎岳科技公司法定
    代理人，被告甲○○為京諺有限公司法定代理人，為此爰依
    專利法第108條準用同法第84條、民法第184條第1項、第185
    條、公司法第23條第2項規定，訴請被告負擔損害賠償責任
    等情。並聲明：(一)鼎岳科技公司、丙○○應連帶給付原告新
    台幣（下同）8,127,000元及自起訴狀繕本送達之翌日起至
    清償日止，按年息5％計算之利息；(二)京諺有限公司、甲○
    ○應連帶給付原告63,000元及自起訴狀繕本送達之翌日起至
    清償日止，按年息5％計算之利息；(三)鼎岳科技公司、丙○
    ○、京諺有限公司、甲○○應連帶給付原告30 0萬及自起訴
    狀繕本送達之翌日起至清償日止，按年息5％計算之利息；
    (四)第1項至第3項請求原告願供擔保，請准宣告假執行。
三、經查，本件被告之住所、事務所均非在本院轄區。況本件原
    告主張專利權遭侵害，所提起民事損害賠償訴訟，自應向智
    慧財產法院起訴，且綜觀本件原告起訴狀所載之事實暨所附
    之證據，並未有雙方合意向普通法院提起本件訴訟之陳述及
    證物，是原告向無管轄權之本院起訴，顯係違誤，爰依職權
    將本件移送於該管轄法院。
四、依前開法條，裁定如主文。
中    華    民    國    98    年    12    月    14    日
                  民事第六庭    法  官  黃柄縉
以上正本係照原本作成
如對本裁定抗告須於裁定送達後10日內向本院提出抗告狀，並繳
納抗告費新臺幣1,000元
中    華    民    國    98    年    12    月    14    日
                                書記官  洪仕萱

司法院資訊處製作；財團法人民間司法改革基金會備份。
